【裁判字號】    89,訴,159
【裁判日期】    890516
【裁判案由】    準強盜等
【裁判全文】
臺灣士林地方法院刑事判決                          八十九年度訴字第一五九號
    公  訴  人  臺灣士林地方法院檢察署檢察官
    被      告  甲○○
    指定辯護人  本院公設辯護人  姜惠如
右列被告因準強盜等案件，經檢察官提起公訴 (八十九年度偵字第三五四號)，本院
判決如左：
    主  文
甲○○連續於夜間侵入住宅竊盜，處有期徒刑玖月。
    事  實
一、甲○○前於民國八十七年間因犯竊盜罪，經臺灣桃園地方法院判處有期徒刑七月
    ，緩刑三年確定，現仍在緩刑中，竟不知悔改，意圖為自己不法之所有，基於概
    括之犯意，於八十八年十二月十八日早上四時三十分許，侵入位於台北縣淡水鎮
    水頭四十三之一號丙○○住處，竊取丙○○之長褲內新台幣（以下同）一千五
    百元現金及暗紅色外套乙件，得手後欲逃離時為丙○○發現，丙○○乃出手拉掉
    甲○○所竊得已穿於身上之前開外套，於拉扯中，丙○○之雙手臂並因擦撞房門
    而受傷。甲○○於脫身後，乃循前開丙○○住處二樓陽台逃至台北縣淡水鎮○○
    路○段四十二號乙○○頂樓住處，連續竊盜掛於衣架上衣服，並穿上後為張鄭梅
    發現，甲○○情急下再往外跳至隔鄰屋頂，再跳下地面逃逸。逃逸中經多名村民
    圍捕並報警查獲。
二、案經台北縣警察局淡水分局移請臺灣士林地方法院檢察署檢察官偵查起訴。
    理  由
一、右揭犯罪事實，業據被告甲○○自白不諱，核與被害人丙○○、乙○○指訴情節
    相符，並有贓物領據、照片在卷可證，是事證明確，被告犯行堪予認定，應依法
    論科。
二、核被告所為係犯刑法第三百二十一條第一項第一款之夜間侵入住宅竊盜罪。其先
    後二次竊盜犯行，時間緊接，方法相同，觸犯構成要件相同之罪名，顯係基於概
    括犯意為之，應依刑法第五十六條連續之規定，論以一罪，並加重其刑。公訴意
    旨雖認被告竊取被害人丙○○之現金及外套後，為脫免逮捕乃毆打丙○○胸口及
    手臂等處係犯刑法第三百二十九條之準強盜罪及竊取被害人乙○○衣物之行為係
    犯刑法第三百二十條第一項之普通竊盜罪。惟查，被告堅決否認有為脫免逮捕而
    出手毆打被害人丙○○胸口及手臂之行為，辯稱丙○○手上的傷是拉扯伊身上穿
    的外套造成等語，核與被害人丙○○於本院審理時所證被告並未出手打伊，伊手
    背受傷可能是伊要將伊被竊的衣服拉回時，不小心去擦撞門造成等情節相符（詳
    本院八十九年五月二日審判筆錄），被告既未出手毆打被害人丙○○，且復查無
    證據足證被告有何施用強暴、脅迫之行為，與刑法第三百二十九條準強盜罪之構
    成要件尚有不符；又被告係侵入丙○○及乙○○之住宅行竊，行竊之時間為尚未
    日出之早上四時三十分許，核其所為應係構成刑法第三百二十一條第一項第一款
    之夜間侵入住宅竊盜罪，且先後兩次竊盜犯行為連續犯，檢察官或有所誤會，起
    訴法條應予變更。爰審酌被告前有竊盜前科，品性不佳，且年輕力強，不思從事
    正當工作謀生，竟於夜間侵入他人住宅行竊，危害社會治安甚鉅及犯罪後自白犯
    行不諱，尚有悔意，並已將所竊財物返還被害人等一切情狀，量處如主文所示之
    刑，以示警懲。
據上論斷，應依刑事訴訟法第二百九十九條第一項前段、第三百條、刑法第五十六條
、第三百二十一條第一項第一款，判決如主文。
本案經檢察官黃惠玲到庭執行職務
中    華    民    國      八十九        年      五      月    十六      日
                                  臺灣士林地方法院刑事第二庭
                                          法  官
右正本證明與原本無異。
如不服本判決，應於判決送達後十日內，向本院提出上訴狀。
                                          書記官
中    華    民    國      八十        年              月              日
附錄本件論罪科刑法條全文：
刑法第三百二十一條
犯竊盜罪而有左列情形之一者，處六月以上五年以下有期徒刑：
一、於夜間侵入住宅或有人居住之建築物、船艦，或隱匿其內而犯之者。
二、毀越門扇、牆垣或其他安全設備而犯之者。
三、攜帶兇器而犯之者。
四、結夥三人以上而犯之者。
五、乘火災、水災或其他災害之際而犯之者。
六、在車站或埠頭而犯之者。
前項之未遂罰之。


司法院資訊處製作；財團法人民間司法改革基金會備份。
